臺灣臺中地方法院刑事判決
111年度簡上字第329號
上  訴  人
即  被  告  沈育璿


上列上訴人即被告因傷害案件，不服本院111年5月31日111年度
中簡字第278號刑事簡易判決（聲請簡易判決處刑案號：110年度
偵字第38614號）提起上訴，本院管轄之第二審合議庭判決如下
：
    主    文
上訴駁回。
甲○○緩刑貳年。
    理    由
壹、審理範圍
一、按刑事訴訟法第348條第3項規定：「上訴得明示僅就判決之
    刑、沒收或保安處分一部為之。」，核其立法理由謂：「為
    尊重當事人設定攻防之範圍，並減輕上訴審審理之負擔，容
    許上訴權人僅針對刑、沒收或保安處分一部提起上訴，其未
    表明上訴之認定犯罪事實部分，則不在第二審之審判範圍。
    如為數罪併罰之案件，亦得僅針對各罪之刑、沒收、保安處
    分或對併罰所定之應執行刑、沒收、保安處分，提起上訴，
    其效力不及於原審所認定之各犯罪事實，此部分犯罪事實不
    在上訴審審查範圍」等語。故就各罪之刑，依據現行法律的
    規定，已得不隨同其犯罪事實，而單獨成為上訴之客體，且
    於上訴人明示僅就「判決之刑」上訴時，第二審法院即不再
    就原審所認定之犯罪事實為審查，而應以原審所認定之犯罪
    事實，作為論認原審所定刑度妥適與否的判斷基礎。
二、查，上訴人即被告甲○○（下稱被告）於本院準備程序及審理
    程序時，經詢問「本件是否僅就量刑部分上訴，對於原審認
    定之犯罪事實及證據均不爭執？」時，表示「是」等語（見
    本院簡上卷第47頁、第74頁），足認被告於本院審理時已明
    示其上訴意旨，係認原審所量處之刑度過重，至於原審判決
    所認定之犯罪事實部分並未上訴。揆諸前揭規定意旨，本院
    應僅就原審量刑妥適與否進行審理，其他部分則非本院之審
    查範圍。
貳、本案據以審查原審刑度妥適與否之犯罪事實及所犯罪名，分
    述如下：
一、犯罪事實：甲○○係成年人，其與少年蔡○翰（民國93年9月生
    ，真實姓名年籍詳卷）相識而有金錢糾紛。緣甲○○與蔡○翰
    於110年9月21日20時20分許在址設臺中市○○區○○路000號多
    那之咖啡館前討論金錢糾紛，過程中甲○○心生不滿，竟基於
    對少年傷害之犯意，於110年9月21日20時26分許，在上開咖
    啡館前，抄起原放在一旁桌上內有咖啡渣之飲料杯1只朝蔡○
    翰之臉部揮打3下，致蔡○翰受有左臉頰挫傷合併顴骨疼痛等
    傷害。
二、原審判決依據上開犯罪事實，認被告所為，係犯兒童及少年
    福利與權益保障法第112條第1項前段、刑法第277條第1項之
    成年人故意對少年犯傷害罪，並依兒童及少年福利與權益保
    障法第112條第1項前段規定加重其刑，核無不合，尚無違誤
    。
參、上訴駁回之理由
一、原審量刑之說明：原審審酌被告僅因與告訴人間存有前開糾
    紛，即放任自身情緒，恣意持飲料杯揮打告訴人，顯示被告
    之情緒管理及自我克制能力均有所不足，應予非難，並考量
    告訴人所受傷害尚屬輕微，斟酌被告犯後飾詞否認犯行，復
    未與告訴人達成和解或予以賠償等情，參以被告之素行，其
    所受教育反映之智識程度、就業情形、家庭經濟及生活狀況
    等一切情狀，而量處被告拘役30日。
二、被告上訴意旨略以：伊有悔過之意，不會再犯了，希望與告
    訴人達成和解，請求從輕量刑等語。
三、按關於刑之量定，係實體法上賦予法院得為自由裁量之事項
    ，倘其未有逾越法律所規定之範圍，或濫用其權限，即不得
    任意指摘為違法（最高法院75年台上字第7033號判決要旨參
    照）。又刑罰之量定，固屬法院自由裁量之職權行使，但仍
    應審酌刑法第57條所列各款事由及一切情狀，為酌量輕重之
    標準，並非漫無限制。在同一犯罪事實與情節，如別無其他
    加重或減輕之原因，下級審法院量定之刑，亦無過重或失輕
    之不當情形，則上級審法院對下級審法院之職權行使，原則
    上應予尊重（最高法院85年度台上字第2446號判決意旨參照
    ）。查原審量處被告拘役30日，顯係以被告之責任為基礎，
    具體斟酌本案情形，及刑法第57條各款所列情狀，綜合整體
    為評價，而為本案量刑，雖未及審酌被告已與告訴人成立調
    解，然所量處之刑於客觀上既未踰越法定刑度，亦無量刑過
    重過輕之情，難認第一審簡易判決量刑有何違法或不當之情
    事，被告提起本件上訴，請求撤銷原判決另為適當之判決，
    為無理由，應予駁回。
四、惟查，被告前未曾因故意犯罪受有期徒刑以上刑之宣告，有
    臺灣高等法院被告前案紀錄表1份附卷可稽，其犯後坦承犯
    行，並於原審判決後與告訴人成立調解，告訴人亦表示不追
    究被告之刑事責任，有調解結果報告書、本院調解程序筆錄
    、訊問筆錄可證（見本院簡上卷第53頁、第57頁至第59頁）
    ，足認被告經本件偵、審程序，應已使其瞭解犯罪所伴隨之
    不利法律效果，得以心生警惕，而無再犯之虞，本院認為對
    被告所宣告之刑，以暫不執行為適當，爰依刑法第74條第1
    項第1款規定，宣告緩刑2年，以勵自新。
據上論斷，應依刑事訴訟法第455條之1第1項、第3項、第364條
、第368條，刑法第74條第1項第1款，判決如主文。
本案經檢察官楊仕正聲請簡易判決處刑，檢察官乙○○到庭執行職
務。
中　　華　　民　　國　　111 　年　　11　　月　　8 　　日
             刑事第十二庭 審判長 法  官  許月馨
 　　　　　　　                  法  官  陳怡君
  　　　　　　                   法  官  吳逸儒
以上正本證明與原本無異。
不得上訴。
　 　　 　   　　　　　　　　　　書記官  陳俞君
中　　華　　民　　國　　111 　年　　11　　月　　8 　　日